臺灣板橋地方法院刑事判決　　　　　　 94年度簡上字第243號
上　訴　人　臺灣板橋地方法院檢察署檢察官
被　　　告　丁○○
右上訴人因被告竊盜案件，不服本院九十四年度簡字第四二四號
中華民國九十四年三月二十一日第一審判決（聲請簡易判決處刑
案號：臺灣板橋地方法院檢察署九十四年度速偵字第八七號及移
送併辦案號：同署九十四年度偵字第三八０八號），提起上訴及
移送併辦（同署九十四年度偵字第五一六六號及九十四年度速偵
字第四一七號），本院管轄之第二審合議庭自為第一審判決如下
：
    主  文
原判決撤銷。
丁○○連續攜帶兇器竊盜，處有期徒刑拾月。扣案之機車鑰匙
支、鐵撬、榔頭、尖嘴鉗、美工刀、奶油刀各壹支、扳手支、
膠帶貳捲均沒收之。
    事  實
一、丁○○前因轉讓禁藥及非法吸用化學麻醉藥品等案件，經本
    院以八十五年度訴字第四０九號判決分別處有期徒刑六月、
    四月，嗣經臺灣高等法院以八十五年度上訴字第三二八四號
    就轉讓禁藥罪部分撤銷改判有期徒刑四月，非法吸用化學麻
    醉藥品罪部分則經撤回上訴而確定，並經臺灣高等法院以八
    十六年度聲字第四０一號裁定其應執行刑為有期徒刑七月；
    又於八十六年間，因違反麻醉藥品管理條例案件，經本院以
    八十六年度易字第一０三七號判決處有期徒刑六月確定；上
    開案件接續執行，於民國八十六年十一月二十一日假釋出監
    ，於八十七年二月六日假釋期滿，以已執行論（不構成累犯
    ）。詎丁○○不思悔改，基於意圖為自己不法所有之概括犯
    意，先後為下列竊盜行為：(一)於九十三年十二月十八日晚上
    九時許，在臺北縣三重市○○路○段七十四巷五號前，以其
    所有之鑰匙一支，竊取己○所有停放在該址之車號DKT －68
    3 號輕型機車一輛，得手後供己代步使用，嗣於九十四年一
    月十四日下午六時許，在臺北縣三重市○○街三六六巷四號
    前為警查獲，並扣得上開鑰匙一支（丁○○於翌日由檢察官
    逕予釋放）。(二)於九十四年二月二十二日下午一時三十分許
    ，在臺北縣蘆洲市○○○路二六五巷五號前，以其所有之鑰
    匙一支，竊取乙○○所有停放在該址之車號ASY －045 號重
    型機車一輛，得手後供己代步之用，嗣於翌日（二十三日)
    下午六時二十分許，在臺北縣蘆洲市○○街42巷口為警查獲
    ，並扣得其所有之上開鑰匙一支（丁○○於同年月二十四日
    由檢察官限制住居後釋放）。(三)於九十四年三月六日下午五
    時許，在臺北縣三重市○○○路一０九巷十號前，以其所有
    之鑰匙一支，竊取甲○○所有停放在該址之車號GPY －766
    號重型機車一輛，得手後供己代步之用，嗣於同年月十五日
    下午二時許，在臺北縣三重市○○街與文化北路口為警查獲
    ，並扣得其所有之上開鑰匙一支（丁○○於同年月十六日由
    檢察官限制住居後釋放）。(四)於九十四年三月二十六日凌晨
    三時許，攜帶其所有足以威脅他人生命、身體安全之鐵撬、
    榔頭、尖嘴鉗、美工刀、奶油刀各一支、扳手三支及膠帶二
    捲，至臺北縣三重市○○街八十二號集合式公寓外，以徒手
    強力扳扯之方法，竊取該集合式公寓由住戶丙○○○等人共
    有之鐵門一扇。(五)丁○○竊得上開鐵門一扇後，旋於同日（
    二十六日）凌晨四時許，攜帶上開相同器具，至同縣市○路
    ○街三十四巷五號集合式公寓外，以徒手強力扳扯之方法，
    竊取該集合式公寓由住戶戊○○等人共有之鐵門一扇。嗣於
    九十四年三月二十六日上午七時三十分許，丁○○持上開鐵
    門二扇至台北縣三重市○○街五十三之七號資源回收場欲變
    賣時為警查獲，並扣得上開鐵撬、榔頭、尖嘴鉗、美工刀、
    奶油刀各一支、扳手三支及膠帶二捲。
二、案經：台北市政府警察局中正第一分局報請臺灣板橋地方法
    院檢察署檢察官偵查後聲請簡易判決處刑，及台北市政府警
    察局中正第一分局、台北縣政府警察局蘆洲分局、三重分局
    分別報請同署檢察官移送併辦。
    理  由
一、上揭事實，業據被告丁○○於偵、審中自白不諱，核與被害
    人己○、乙○○、甲○○、丙○○○、戊○○於警詢中之指
    述情節相符，並有DKT-683 號機車之車輛竊盜資料個別查詢
    報表─查詢車輛認可資料、臺北縣政府警察局車輛失竊電腦
    輸入單及臺北市政府警察局中正第一分局車輛尋獲電腦輸入
    單影本、乙○○領回ASY-045 號機車之贓物認領保管單、
    ASY-045 號機車之車輛失竊作業─查獲車輛認可資料、臺北
    縣政府警察局車輛失竊電腦輸入單及車輛尋獲電腦輸入單影
    本、GPY －766 號機車之車輛竊盜資料個別查詢報表─查詢
    車輛認可資料、臺北縣政府警察局車輛失竊電腦輸入單、臺
    北市政府警察局中正第一分局車輛尋獲證明單影本、甲○○
    領回GPY-766 號機車之贓物認領保管單、丙○○○及戊○○
    分別領回上開鐵門各一扇之贓物認領保管單各一紙，並有上
    開鑰匙三支、鐵撬、榔頭、尖嘴鉗、美工刀、奶油刀各一支
    、扳手三支及膠帶二捲扣案可資佐證，足認被告之自白與事
    實相符。本案事證明確，被告犯行洵堪認定。
二、按刑法第三百二十一條第一項第三款之攜帶兇器竊盜罪，係
    以行為人攜帶兇器竊盜為其加重條件，此所謂兇器，其種類
    並無限制，凡客觀上足對人之生命、身體、安全構成威脅，
    具有危險性之兇器均屬之，且祇須行竊時攜帶此種具有危險
    性之兇器為已足，並不以攜帶之初有行兇之意圖為必要。螺
    絲起子為足以殺傷人生命、身體之器械，顯為具有危險性之
    兇器。最高法院著有七十九年台上字第五二五三號判例可資
    參照。本件被告竊取上開鐵門二扇時，所攜帶之鐵撬、榔頭
    、尖嘴鉗、美工刀、奶油刀各一支及扳手三支，均質地堅硬
    ，足以威脅他人之生命、身體安全，顯為具有危險性之兇器
    。縱使被告實施竊取鐵門之犯行時，並未使用上開工具，依
    上揭判例意旨，仍構成刑法第三百二十一條第一項第三款之
    攜帶兇器竊盜罪。核被告如事實欄第一段(四)(五)所示行為，係
    犯刑法第三百二十一條第一項第三款之攜帶兇器竊盜罪；被
    告如事實欄第一段(一)(二)(三)所示行為，係犯刑法第三百二十條
    第一項之普通竊盜罪。被告先後五次竊盜犯行，時間緊接，
    犯罪之基本構成要件相同，顯係出於概括之犯意為之，為連
    續犯，應依刑法第五十六條規定以情節較重如事實欄第一段
    (五)所示之攜帶兇器竊盜一罪論並加重其刑。檢察官聲請簡易
    判決處刑書雖未論及被告所為事實欄第一段(二)、(三)、(四)、(五)
    所示之竊盜犯行，惟此部分與已聲請部分即事實欄第一段(一)
    所示竊盜犯行間，具有連續犯之裁判上一罪關係，為聲請簡
    易判決處刑效力所及，自應一併審究，且此屬犯罪事實之擴
    張，不生變更起訴法條問題。再者，被告竊取DKT-683 號機
    車之犯罪時間係九十三年十二月十八日晚上九時許，迭據被
    告於警詢及本院審理時供明在卷，檢察官以被害人己○發覺
    該機車之時間即翌日上午六時許，推斷被告係於翌日（即十
    九日）某時許竊取該車，尚有未洽，併予更正。
三、原審詳察，以被告罪證明確，予以論罪科刑，固屬卓見。惟
    查上訴人提起上訴後，檢察官就事實欄第一段(三)、(四)、(五)之
    竊盜犯行移送併辦，原審未及一併審認，檢察官因此提起上
    訴，為有理由，應由本院管轄之第二審合議庭將原判決予以
    撤銷改判。再按刑事訴訟法第四百四十九條規定：「第一審
    法院依被告在偵查中之自白或其他現存證據，已足認定犯罪
    者，得因檢察官之聲請，不經通常審判程序，逕以簡易判決
    處刑。但必要時，應於處刑前訊問被告。」「前項案件檢察
    官依通常程序起訴，經法院訊問，被告自白犯罪，認為宜以
    簡易判決處刑者，得不經通常程序，逕以簡易判決處刑。」
    「依前二項規定所科之刑以宣告緩刑、得易科罰金之有期徒
    刑及拘役或罰金為限。」同法第四百五十二條規定：「檢察
    官聲請以簡易判決處刑之案件，經法院認為有第四百五十一
    條之一第四項但書之情形者，應適用通常程序審判之。」又
    管轄第二審之地方法院合議庭受理簡易判決上訴案件，應依
    通常程序審理；其認案件有刑事訴訟法第四百五十二條之情
    形者，應撤銷原判決，逕依通常程序為第一審之判決；法院
    辦理刑事訴訟簡易程序案件應行注意事項第十四點亦定有明
    文。本件於審判中發現其他屬連續犯之裁判上一罪之犯罪事
    實且情節較重，不適合以簡易判處刑，並審酌被告有前揭事
    實欄所述前科，有臺灣高等法院被告前案紀錄表在卷可稽，
    其素行不佳，正值青壯，不思以正途謀生，連續竊盜為警多
    次查獲仍不知悛悔，其犯罪之手段，所竊取之財物價值暨犯
    罪後坦承犯行之態度等一切情狀，依通常程序自為第一審判
    決並量處如主文第二項所示之刑。扣案之上開鑰匙三支、鐵
    撬、榔頭、尖嘴鉗、美工刀、奶油刀各一支、扳手三支及膠
    帶二捲，係被告所有、供犯本案所用之物，業據被告供明在
    卷（上開鑰匙三支，均係被告在地上所拾獲之無主物，被告
    已依法取得鑰匙之所有權），併依刑法第三十八條第一項第
    二款宣告沒收。
據上論斷，應依刑事訴訟法四百五十五條之一第一項、第三項、
第四百五十二條、第三百六十九條第一項前段、第三百六十四條
、第二百九十九條第一項前段，刑法第五十六條、第三百二十一
條第一項第三款、第四十一條第一項前段、第三十八條第一項第
二款，判決如主文。
本案經檢察官張慶林到庭執行職務。
中　　華　　民　　國　　94　　年　　6 　　月　　2 　　日
                  刑事第十二庭審判長  法　官  樊 季 康
                                      法　官  陳 明 珠
                                      法　官  劉 元 斐
右正本證明與原本無異
如不服本判決應於送達後10日內向本院提出上訴狀
                                      書記官　馬 秀 芳
中　　華　　民　　國　　94　　年　　6 　　月　　2 　　日
附錄本案論罪科刑法條全文：
刑法第三百二十一條：
犯竊盜罪而有下列情形之一者，處六月以上五年以下有期徒刑：
一、於夜間侵入住宅或有人居住之建築物、船艦或隱匿其內而犯
    之者。
二、毀越門扇、牆垣或其他安全設備而犯之者。
三、攜帶兇器而犯之者。
四、結夥三人以上而犯之者。
五、在車站或埠頭而犯之者。
前項之未遂犯，罰之。
